【裁判字號】    90,交易,585
【裁判日期】    900925
【裁判案由】    過失傷害
【裁判全文】
臺灣高雄地方法院刑事判決                          九十年度交易字第五八五號
    公訴人  臺灣高雄地方法院檢察署檢察官
    被  告  甲○○
右列被告因過失傷害案件，經檢察官提起公訴（九十年度偵字第一三九六０號），本
院判決如左：
    主  文
甲○○因過失傷害人，處拘役貳拾伍日，如易科罰金以參佰元折算壹日。
    事  實
一、甲○○於民國九十年一月二十日七時十五分許，騎乘車牌號碼ＹＭＱ─八０五號
    機車，沿高雄縣大寮鄉○○○路由北往南方向行駛，途經該路一一四號前時，原
    應注意車前狀況以隨時採取必要之安全措施，且依當時情狀並無不能注意之情形
    ，竟疏未注意，致擦撞因該路段未劃設人行道，而沿路邊同方向行走之行人許澍
    ，許澍因而倒跌倒在地，受有左側撓骨遠端骨折及右踝挫傷等傷害。
二、案經許澍訴由高雄縣警察局林園分局報告臺灣高雄地方法院檢察署檢察官偵查起
    訴。
    理  由
一、訊據被告甲○○固不否認於右揭時、地騎乘機車由後方擦撞告訴人許澍等情，惟
    矢口否認有何過失傷害犯行，辯稱：當天告訴人走到路中間，伊煞避不及才撞到
    告訴人等云云。經查：本件被告如何疏未注意車前狀況，致擦撞因該路段未劃設
    人行道而沿路邊同方向行走之告訴人，使其跌倒受傷等情，已據告訴人迭於警訊
    、偵查及本院審理時指訴明確，核與卷附高雄縣警察局道路交通事故調查報告表
    所載情形相符，並有事故現場照片二幀附卷可稽，而告訴人確因本件車禍受有左
    側撓骨遠端骨折及右踝挫傷等傷害，亦有聖若瑟醫院診斷證明書一紙在卷可資可
    資佐證，被告雖辯稱是告訴人走到路中間，伊煞避不及才撞到告訴人，惟此既為
    告訴人堅決否認，且按汽車行駛時，駕駛人應注意車前狀況，並隨時採取必要之
    安全措施，道路交通安全規則第九十四條第三項定有明文，加以被告於本院審理
    時對於事故發生之經過自承：告訴人一開始走在路邊白線旁，然後慢慢走到路中
    間，我騎到告訴人後面四、五公尺才看到告訴人走出來，但因為距離太近，旁邊
    又有車子，無法閃避，所以才撞到告訴人等語（見本院九十年九月二十五日審判
    筆錄），且事故當時天候晴天、視距良好、路面狀況乾燥、無障礙物，有前揭道
    路交通事故調查報告表可佐，客觀上事故現場並無不能注意之情形，顯見被告騎
    乘機車時，並無不能或沒有發現前方已走在路邊之告訴人之情形，因而，即便告
    訴人確有「慢慢走到路中間」之情形，被告仍難謂無疏未注意車前狀況之過失，
    其辯解尚不足採信，其過失行為並與告訴人之受傷，具有相當因果關係。是本件
    事證至此已臻明確，被告犯嫌洵堪認定，應予依法論科。
二、核被告甲○○所為，係犯刑法第二百八十四條第一項前段之過失傷害罪。爰審酌
    被告之犯罪動機、目的、手段，與生活狀況、品行、智識程度，暨告訴人所受傷
    害尚非重大，被告已陳明願賠償告訴人損害，惟因告訴人要求之賠償款過鉅致雙
    方無法達成和解等一切情狀，量處如主文所示之刑，並諭知易科罰金之折算標準
    ，以示儆懲。
據上論斷，應依刑事訴訟法第二百九十九條第一項前段，刑法第二百八十四條第一項
前段、第四十一條第一項，罰金罰鍰提高標準條例第一條前段、第二條，判決如主文
。
本案經檢察官高嘉惠到庭執行職務。
中      華      民      國    九十      年      九      月    二十五    日
                                  臺灣高雄地方法院交通法庭
                                    法  官 劉傑民
右正本證明與原本無異。
如不服本判決，應於判決送達後十日內，向本院提出上訴狀。
                                    書記官 黃琬婷
中      華      民      國    九十      年      九      月    二十五    日
附錄本案科刑判決法條：
刑法第二百八十四條第一項
因過失傷害人者，處六月以下有期徒刑、拘役或五百元以下罰金，致重傷者，處一年
以下有期徒刑、拘役或五百元以下罰金。


司法院資訊處製作；財團法人民間司法改革基金會備份。
